Vanesa Sanchez

Ingeniera Informática

CABA, Argentina (GMT-5)
Celular: +54) 388 4299868
Whatsapp: (+54) 388 4299868
vane2013sanchez@gmail.com
https://www.linkedin.com/in/sanchezvanesa/

Desarrolladora backend con 3 años de experiencia con javascript, TypeScript bajo nodejs-express y node-nestj. Tengo manejo de Bd relacionales y no relacionales. Me considero una persona curiosa, creativa, y orientada a resultados. Siempre en busca de la mejora personal continua, mi objetivo es desempeñarme en el área de programación con el rol de desarrollador Back-End, con la finalidad de seguir creciendo y perfeccionarme como profesional.

EXPERIENCIA

Freelance, Desarrolladora FullStack— Abril 2023 - Actualidad

-Logré mejorar la experiencia de usuario, a través del desarrollo de un módulo completo de e-commerce desde backend hasta el front-end, este módulo ha simplificado el proceso de compra para los usuarios, proporcionando una navegacion más intuitiva y eficiente.

-Reduje en un 50% la cantidad de bugs a través del mantenimiento y revisión de la página web.

Stack tecnológico: MySQL, Postgres, Node-Nestjs, React.

Vortex IT, Desarrolladora FullStack— Abril 2022 - Enero 2023

- -Logré mejorar el tiempo de registros de usuarios, a través del desarrollo de un módulo completo desde el front-end que permite al administrador la gestionar los datos de manera más eficiente desde la aplicación web.
- -Reduje en un 90% la cantidad de bugs encontrados en el módulo de registro de usuarios en el front-End implementando modificaciones en el código de backend, con el objetivo de generar un formulario de carga más eficiente para el administrador.
- -Mejoré la experiencia del cliente al realizar transacciones de dinero, mediante la agregación de campos en el módulo backend de una fintech para la descripción de la operación correspondiente realizada.

Stack tecnológico: MySQL, Postgres, NodeJS-Express, Node-Nestjs, React, Microservicios, Docker.

Ministerio de Educación, Desarrolladora FullStack- Soporte Técnico— Enero 2021 - Agosto 2022

- -Reduje la carga laboral de los agentes de atención al cliente en un 90%, mejorando el tiempo de respuesta a los usuarios que realizaban consultas diarias a la organización, mediante el desarrollo de un chat automatizado para redes sociales, que brindaba información necesaria relacionada con la temática, generando satisfacción y mejores resultados.
- -Optimice el proceso de registros de usuarios, a través del desarrollo de un módulo completo frontend y backend, que permite al administrador gestionar los datos de una manera más eficiente, haciendo que el rendimiento de la aplicación y la amigabilidad subiera en un 30%.
- -Reduje en un 50% la cantidad de bugs a través del mantenimiento y revisión de la página web.

Stack tecnológico: Javascript , React, nodejs-Nestjs, Material ui, DialogFlow.

Cadygo, Developer FullStack — Junio 2019- Abril 2021

- -Desarrollo de APIs para un sistema que permite registro de comercios, registros de ventas realizadas, además estaba vinculada a una plataforma de repartos que se encargaba del envío de las ventas registradas, garantizando al 100% la operación del sistema en el canal de venta.
- -Solucioné el 50% de los bugs frontend que se presentaban en el sistema de e-commerce, incrementando el rendimiento de la aplicación y la amigabilidad en un 20%.

Stack tecnológico: MySQL,Postgres, NODEJS-Express, Node-Nestjs, React.

HABILIDADES

Lenguajes de Programación: Avanzado: Javascript, Typescript Intermedio: Java.

Herramientas de Frameworks: Avanzado: Express, Node Js, Nestjs.

Base de Datos: Mysql, Postgres, Mongodb.

Herramientas: Git, Microservicios, Postman, Docker, AWS, Firebase, Material-UI; Bootstrap.

Idiomas: Intermedio: Inglés; Nativo: Español.

EDUCACIÓN

Ingeniería de Sistemas – *Universidad Nacional de Jujuy, Facultad de Ingeniería, Agosto 2019.*

Desarrollador Node- *Udemy, 2020.*

Nest, Desarrollo backend escalable con Node- Udemy, 2021.